Tallinna Linna Saunade ja Pesumajade Trust
Tallinna Linna Saunade ja Pesumajade Trust
1944-1958
TLA.R-99
Rahvusarhiiv
- Tallinna Linna Saunade ja Pesumajade Trust, 1944-1958; TLA.R-99
  - Trusti tegevuse algbilanss koos sõjakahjude hindamise materjalidega., 1944-1944; TLA.R-99.1.1a
  - Natsionaliseerimise aktid., 1940-1940; TLA.R-99.1.1
  - Tööjõu plaan, kinnitatud koosseisude nimestikud., 1944-1944; TLA.R-99.1.2
  - Aastabilanss., 1944-1944; TLA.R-99.1.3
  - Tööjõu plaanid, kinnitatud koosseisude nimestikud., 1945-1945; TLA.R-99.1.4
  - Aastabilanss., 1945-1945; TLA.R-99.1.5
  - Koosseisude nimestik ja tööjõu plaan., 1946-1946; TLA.R-99.1.6
  - Aastabilanss., 1946-1946; TLA.R-99.1.7
  - Kapitaalmahutuse bilanss., 1946-1946; TLA.R-99.1.8
  - Tallinna Linna TSN Täitevkomitee otsused., 1947-1947; TLA.R-99.1.9
  - Administratiiv-majanduskulude eelarve ja kinnitatud koosseisude nimestik., 1947-1947; TLA.R-99.1.10
  - Aastabilanss., 1947-1947; TLA.R-99.1.11
  - Saunade ja pesumajade aastaaruanded., 1947-1947; TLA.R-99.1.12
  - Töönormid ja töötajate premeerimise määrus., 1947-1947; TLA.R-99.1.13
  - Kinnitatud koosseisude nimestik, tööjõu ja ekspluatatsiooni plaanid. kirjavahetus planeerimise ja premeerimise küsimustes., 1948-1948; TLA.R-99.1.14
  - Tulude-kulude bilanss., 1948-1948; TLA.R-99.1.15
  - Aastabilanss., 1948-1948; TLA.R-99.1.16
  - ohutustehnika alased aruanded., 1948-1948; TLA.R-99.1.17
  - Saunade ja pesumajade aastaaruanded., 1948-1948; TLA.R-99.1.18
  - Põhivahendite raamat., 1948-1949; TLA.R-99.1.19
  - Tallinna Linna TSN Täitevkomitee otsused., 1949-1949; TLA.R-99.1.20
  - Administratiiv-majanduskulude eelarve ja kinnitatud koosseisude nimestik., 1949-1949; TLA.R-99.1.21
  - Tootmistehniline finantsplaan., 1949-1949; TLA.R-99.1.22
  - Tööjõudluse plaan., 1949-1949; TLA.R-99.1.23
  - Aastabilanss., 1949-1949; TLA.R-99.1.24
  - Tulude-kulude bilanss., 1949-1949; TLA.R-99.1.25
  - Ohutustehnika plaan ja aruanded., 1949-1949; TLA.R-99.1.26
  - Tallinn-Riia sotsialistliku võistluse kokkuvõtted., 1949-1949; TLA.R-99.1.27
  - Hoonete ja maaalade hindamislehed ja üleande aktid., 1949-1949; TLA.R-99.1.28
  - Tootmisnõupidamiste ja üldkoosolekute protokollid., 1949-1949; TLA.R-99.1.29
  - Põhivahendite raamat., 1949-1951; TLA.R-99.1.30
  - Trusti tegevuse plaanid ja keskuse kinnitatud koosseisude nimekiri., 1950-1950; TLA.R-99.1.31
  - Tootmistehniline finantsplaan., 1950-1950; TLA.R-99.1.32
  - Aastabilanss., 1950-1950; TLA.R-99.1.33
  - Saunade ja pesumajade aastaaruanded., 1950-1950; TLA.R-99.1.34
  - Kollektiivleping pesumaja nr. 1 osas., 1950-1950; TLA.R-99.1.35
  - Sotsialistliku võistluse kohustused., 1950-1950; TLA.R-99.1.36
  - Sotsialistliku võistluse aruanded., 1950-1950; TLA.R-99.1.37
  - ENSV Kommunaalministri käskkirjad., 1951-1951; TLA.R-99.1.38
  - Tallinna Linna ja rajoonide TSN Täitevkomitee otsused ja korraldused., 1951-1951; TLA.R-99.1.39
  - Tallinna Linna TSN Täitevkomitee Kommunaalosakonna juhataja käskkirjad., TLA.R-99.1.40
  - Tootmistehniline finantsplaan., TLA.R-99.1.41
  - Ekspluatatsiooni ja tööjõu plaan., 1951-1951; TLA.R-99.1.42
  - Administratiiv-majanduskulude eelarve ja kinnitatud koosseisude nimestik., 1951-1951; TLA.R-99.1.43
  - Aastabilanss., 1951-1951; TLA.R-99.1.44
  - Saunade ja pesumajade aastaaruanded., 1951-1951; TLA.R-99.1.45
  - Sotsialistliku võistluse aruanded., 1951-1951; TLA.R-99.1.46
  - Tallinna Linna TSN Täitevkomitee otsused ja korraldused. Kommunaalmajanduse ministri käskkirjad., 1952-1952; TLA.R-99.1.47
  - Trusti juhataja käskkirjad., 01.02.1952-31.12.1953; TLA.R-99.1.48
  - Trusti nõupidamiste protokollid., 1952-1958; TLA.R-99.1.49
  - Finantsplaan., 1952-1952; TLA.R-99.1.50
  - Administratiiv-majanduskulude eelarve, kinnitatud koosseisude nimestik., 1952-1952; TLA.R-99.1.51
  - Aastabilanss., 1952-1952; TLA.R-99.1.52
  - Saunade ja pesumajade aastaaruanded., 1952-1952; TLA.R-99.1.53
  - Tootmisalased aruanded ja kirjavahetus organisatsioonilistes küsimustes., 1952-1952; TLA.R-99.1.54
  - Tegevuse revideerimise akt., 1952-1952; TLA.R-99.1.55
  - Pesumaja nr. 1 kollektiivleping., 1952-1952; TLA.R-99.1.56
  - Sotsialistliku võistluse aruanded., 1952-1952; TLA.R-99.1.57
  - Ratsionaliseerimise ettepanekud., 1952-1952; TLA.R-99.1.58
  - Majavalduste registreerimiste tunnistused., 1952-1952; TLA.R-99.1.59
  - Tallinna Linna TSN Täitevkomitee otsused., 1953-1953; TLA.R-99.1.60
  - Trusti juhataja korraldused., 17.01.1953-10.01.1954; TLA.R-99.1.61
  - Finantsplaan., 1953-1953; TLA.R-99.1.62
  - Tegevuse plaanid, administratiiv-majanduskulude eelarve ja direktorifondi eelarved., 1953-1953; TLA.R-99.1.63
  - Aastabilanss., 1953-1953; TLA.R-99.1.64
  - Saunade ja pesumajade aastaaruanded., 1953-1953; TLA.R-99.1.65
  - Finants-majanduskulude tegevuse revideerimise aktid., 1953-1953; TLA.R-99.1.66
  - Pesumaja nr. 2 kollektiivleping., 1953-1953; TLA.R-99.1.67
  - Sotsialistliku võistluse aruanded., 1953-1953; TLA.R-99.1.68
  - Töötingimuste parandamise aruanded., 1953-1953; TLA.R-99.1.69
  - Ratsionaliseerimise ettepanekud., 1953-1953; TLA.R-99.1.70
  - Põhivahendite üleandmise ja vastuvõtmise akt., 1953-1953; TLA.R-99.1.71
  - Trusti juhataja käskkirjad., 28.01.1954-31.12.1956; TLA.R-99.1.72
  - Tallinna Linna TSN Täitevkomitee otsused., 1954-1954; TLA.R-99.1.73
  - Tootmistehniline finantsplaan., 1954-1954; TLA.R-99.1.74
  - Administratiiv-majanduskulude eelarve, kinnitatud koosseisude nimestik., 1954-1954; TLA.R-99.1.75
  - Direktorifondi eelarve ja kasumifondi ümberarvestus., 1954-1954; TLA.R-99.1.76
  - Aastabilanss., 1954-1954; TLA.R-99.1.77
  - Saunade ja pesumajade aastaaruanded., 1954-1954; TLA.R-99.1.78
  - Pesumaja nr. 1 kollektiivleping., 1954-1954; TLA.R-99.1.79
  - Revideerimise aktid., 1954-1954; TLA.R-99.1.80
  - Ratsionaliseerimise ettepanekud., 1954-1954; TLA.R-99.1.81
  - Saunade isemajandamisele ülemineku riiklik registratsioon., 1954-1954; TLA.R-99.1.82
  - Seoses allettevõtete iseseisvale bilansile üleminekuga koostatud üleandmise-vastuvõtmise aktid., 1954-1954; TLA.R-99.1.83
  - Tallinna Linna TSN Täitevkomitee otsused ja korralduse., 1955-1955; TLA.R-99.1.84
  - Trusti juhataja korraldused., 1955-1955; TLA.R-99.1.85
  - Tootmistehniline finantsplaan., 1955-1955; TLA.R-99.1.86
  - Administratiiv-majanduskulude eelarve, kinnitatud koosseisude nimestik., 1955-1955; TLA.R-99.1.87
  - Trusti aastabilanss., 1955-1955; TLA.R-99.1.88
  - Saunade ja pesumajade aastaaruanded., 1955-1955; TLA.R-99.1.89
  - Aruanded töötingimuste parandamise alal., 1955-1955; TLA.R-99.1.90
  - Trustile kuuluva elamufondi aruanne., 1955-1955; TLA.R-99.1.91
  - Ratsionaliseerimise komisjoni koosolekute protokollid., 1955-1955; TLA.R-99.1.92
  - Ratsionaliseerimise ettepanekud., 1955-1955; TLA.R-99.1.93
  - Tallinna Linna TSN Täitevkomitee otsused ja korraldused, kommunaalministri käskkirjad., 1956-1956; TLA.R-99.1.94
  - Trusti juhataja käskkirjad., 1956-1956; TLA.R-99.1.95
  - Trusti juhataja korraldused., 1956-1956; TLA.R-99.1.96
  - Tootmistehniline finantsplaan., 1956-1956; TLA.R-99.1.97
  - Administratiiv-majanduskulude eelarve, kinnitatud koosseisude nimestik., 1956-1956; TLA.R-99.1.98
  - Aastabilanss., 1956-1956; TLA.R-99.1.99
  - Saunade ja pesumajade aastaaruanded., 1956-1956; TLA.R-99.1.100
  - Kapitaaltööde tiitelnimekiri ja tööde vastuvõtu aktid., 1956-1956; TLA.R-99.1.101
  - Pesumaja nr. 2 kollektiivleping., 1956-1956; TLA.R-99.1.102
  - Ratsionaliseerimise komisjoni protokollid., 1956-1956; TLA.R-99.1.103
  - Ratsionaliseerimise ettepanekud., 1956-1956; TLA.R-99.1.104
  - Direktorite vahetuse puhulkoostatud ja asutuse tegevuse kontrollaktid. Tootmisnõupidamiste protokollid., 1956-1956; TLA.R-99.1.105
  - Tallinna Linna TSN Täitevkomitee otsused ja korraldused., 1956-1956; TLA.R-99.1.106
  - Trusti juhataja käskkirjad., 1957-1957; TLA.R-99.1.107
  - Trusti juhataja korraldused., 1957-1957; TLA.R-99.1.108
  - Tootmistehniline finantsplaan., 1957-1957; TLA.R-99.1.109
  - Koosseisude nimestik ja administratiiv-majanduskulude eelarve., 1957-1957; TLA.R-99.1.110
  - Aastabilanss., 1957-1957; TLA.R-99.1.111
  - Saunade ja pesumajade aastaaruanded., 1957-1957; TLA.R-99.1.112
  - Ratsionaliseerimiskomisjoni protokollid., 1957-1957; TLA.R-99.1.113
  - Trustile kuuluvate majade elamispindade kontrollakt., 1957-1957; TLA.R-99.1.114
  - Trusti juhataja käskkirjad., 1958-1958; TLA.R-99.1.115
  - Pesumaja nr. 1 kollektiivleping., 1958-1958; TLA.R-99.1.116